臺灣高等法院刑事判決
109年度上訴字第3869號
上  訴  人  
即  被  告  謝玉婷


選任辯護人  周明添律師(法扶律師)          
上列上訴人即被告因毒品危害防制條例等案件，不服臺灣新北地
方法院107年度訴字第851號，中華民國109年8月12日第一審判決
（起訴案號：臺灣新北地方檢察署106年度偵字第15453號、第21
143號），提起上訴，本院判決如下：
    主  文
原判決關於附表一編號8、19、附表四編號2、3及其定應執行刑
部分均撤銷。
謝玉婷犯附表一編號8、19、附表四編號2、3所示之罪，各處該
附表編號「本院判決」欄所示之刑及沒收。
其他上訴駁回。
上開撤銷改判之附表一編號8、19、附表四編號2及上訴駁回之有
期徒刑部分，應執行有期徒刑拾叁年拾月。
    犯罪事實
一、謝玉婷知悉甲基安非他命、3,4-亞甲基雙氧甲基安非他命（
    下稱MDMA，俗稱搖頭丸）與愷他命分別係毒品危害防制條例
    （下稱毒品條例）所列管之第二、三級毒品，不得非法販賣
    、持有第二級毒品，竟意圖營利，基於販賣第二、三級毒品
    之犯意，以如附表三編號10、11所示手機為聯絡工具，透過
    通訊軟體LINE或微信聯繫，以如附表一編號1至15、17至19
    所示交易時間、地點、方式及價格，分別販賣甲基安非他命
    、搖頭丸、愷他命、毒品咖啡包予陳昶宏、邱昱成。
二、謝玉婷知悉4-甲氧基安非他命（下稱PMA）、MDMA、含甲基
    安非他命成分之梅片，均係毒品條例所列管之第二級毒品，
    不得非法持有；且知悉可發射子彈具有殺傷力之改造手槍及
    具殺傷力之子彈，均屬槍砲彈藥刀械管制條例（下稱槍砲條
    例）所規定之管制物品，非經中央主管機關許可，不得非法
    持有，竟分別：
  ㈠基於非法持有改造手槍及子彈之犯意，於民國106年5月10日
    為警搜索前之不詳時間、地點，以不詳方式取得附表三編號
    19、20所示可發射子彈具有殺傷力之改造手槍1支、具殺傷
    力之子彈6顆（起訴書記載「8顆」〈詳後述〉，下稱本案槍彈
    ），自斯時起未經許可而持有，並藏放在其管領使用之車號
    000-0000號自用小客車（下稱本案汽車）內。
  ㈡基於持有第二級毒品之犯意，於106年5月10日前某日，在不
    詳地點，自身分不詳之人取得如附表二編號1、3、4、11所
    示之第二級毒品PMA、MDMA、含甲基安非他命成分之梅片（
    起訴書漏載MDMA及梅片部分，逕予補充），而非法持有，並
    藏放在其新北市○○區○○路0段000號17樓之18租屋處（下稱本
    案租屋處）。
　　嗣於106年5月10日經警方依法搜索查獲，並扣得如附表二、
    三所示之物。
三、案經新北市政府警察局永和分局（下稱永和分局）報告臺灣
    新北地方檢察署檢察官偵查起訴。 
    理  由
壹、程序部分：
一、審理範圍：
　　原判決無罪（起訴書附表1編號16）部分未經上訴，故本院
    僅就原判決有罪即起訴書附表1編號1至15、17至19，與非法
    持有槍彈、非法持有第二級毒品部分審理。
二、證據能力之說明：
  ㈠按被告之自白，非出於強暴、脅迫、利誘、詐欺、疲勞訊問
    、違法羈押或其他不正之方法，且與事實相符者，得為證據
    ，刑事訴訟法第156條第1項定有明文。查被告謝玉婷及其辯
    護人固爭執被告於106年5月11日第3次警詢時自白之任意性
    ，並主張其不利於己之供述，係遭警方誘導、疲勞訊問，在
    意識不清或無意識狀態下所為，且有部分記載內容與其陳述
    不符云云（見本院卷第111、266頁）；然經本院勘驗該次警
    詢過程之錄影畫面顯示：筆錄記載內容與警詢問答意旨相符
    ，且無誘導情事；詢問過程中，被告除仔細確認警員繕打於
    電腦螢幕之問題與提示閱覽之對話擷圖，並可切題回答、語
    氣流暢，且有輔以肢體說明之舉動外，尚敘及對邱昱成不滿
    之情，並強調只是幫忙代其購買而非販賣等語，未見疲憊或
    意識不清之狀態，有本院勘驗筆錄、逐字紀錄與光碟畫面擷
    圖可憑（見本院卷第266-268、271-278頁），此外，被告及
    其辯護人亦未指明所稱「誘導」及「疲勞訊問」之情節為何
    ，因認其上開所辯不足採，被告自白非出於不正方法所為，
    且與事實相符（另詳後述），有證據能力。
  ㈡按被告以外之人於審判外之言詞或書面陳述，除法律有規定
    者外，不得作為證據；又被告以外之人於檢察事務官、司法
    警察官或司法警察調查中所為之陳述，與審判中不符時，其
    先前之陳述具有較可信之特別情況，且為證明犯罪事實存否
    所必要者，得為證據，刑事訴訟法第159條第1項、第159條
    之2分別定有明文。而上述所定傳聞法則之例外，必符合被
    告以外之人於檢察事務官、司法警察官、司法警察調查中所
    為之陳述，「與審判中不符」，且其先前之陳述，具備「可
    信性」及「必要性」二要件，始例外得適用上開規定，認其
    先前所為之陳述，為有證據能力。此所謂「與審判中不符」
    ，係指該陳述之主要待證事實部分，自身前後之供述有所不
    符，導致應為相異之認定，此並包括先前之陳述詳盡，於後
    簡略，甚至改稱忘記、不知道或有正當理由而拒絕陳述（如
    經許可之拒絕證言）等實質內容已有不符者在內。所謂「可
    信性」要件，則指其陳述與審判中之陳述為比較，就陳述時
    之外部狀況予以觀察，先前之陳述係在有其可信為真實之特
    別情況下所為者而言。至所謂「必要性」要件，乃指就具體
    個案案情及相關證據予以判斷，其主要待證事實之存在或不
    存在，已無從再從同一供述者取得與先前相同之陳述內容，
    縱以其他證據替代，亦無由達到同一目的之情形。經查，證
    人即購毒者陳昶宏於警詢證稱：（附表一編號6）「1/28宏
    取1台差15000+1100」是指我向被告買1台即35公克甲基安非
    他命，還欠被告新臺幣（下同）1萬6,100元等語（見第1545
    3號偵卷一第427頁）；在偵訊時則證稱：我忘記了（同卷第
    547頁）；嗣於原審審理時亦未陳述該次交易（見訴卷二第2
    58-271頁），合乎上開先前之陳述詳盡，後改稱忘記之情形
    ，屬於證人警詢陳述與審判中陳述之實質內容不符。參酌證
    人陳昶宏於原審審理時證稱：我跟被告購買毒品，每次購買
    都成功，帳冊上面有記載，警察問我時有提示帳冊給我看，
    當時我是按照我的記憶照實講，我跟警察講述的金額價格，
    是看到帳冊回想後講出來的等語（見訴卷二第260、267-269
    頁），就其警詢陳述之外部狀況觀察，具有可信性要件，且
    關於警詢詳細陳述之證言，因嗣於偵訊作證時證稱忘記，於
    法院作證時則未陳述，是其此部分陳述在交易細節之案情及
    相關證據之判斷上，無從以其他證據資料代替，具有必要性
    要件，應認證人陳昶宏於警詢就此部分之陳述，具有刑事訴
    訟法第159條之2所定傳聞法則之例外，認具有證據能力。
　㈢本案認定犯罪事實所引用之其他證據資料，均經檢察官、被
    告及辯護人同意作為證據（見本院卷第105-110頁），本院
    審酌該等證據作成及取得時之情況，均無顯不可信，證明力
    明顯過低之瑕疵，或違背法定程序取得之情形，且與待證事
    實具有關聯性，認為以之作為證據應屬適當，依刑事訴訟法
    第158條之4反面解釋及第159條之5規定，均認有證據能力。
    至於被告及辯護人爭執證人邱昱成、陳昶宏警詢供述部分（
    見本院卷第106頁），除上開㈡所述部分外，其餘均未作為認
    定被告犯罪事實之積極證據，爰不贅述其證據能力。
貳、認定犯罪事實所憑之證據及理由：
一、犯罪事實欄一即附表一部分：
    訊據被告矢口否認有販賣第二、三級毒品之犯行，於原審辯
    稱：這些是我先生（指賴延鑫）事前叫我幫他頂替，他說我
    沒有前科，承認不會有事，我才會幫他頂替，實際上都是他
    做的；扣案的帳冊是記載賴延鑫的販毒事實，我是借錢給賴
    延鑫，他購買毒品去販賣，我不清楚他販賣毒品的事，我只
    是負責依照賴延鑫指示，將毒品交易數量、金額記在帳冊，
    及前往監所會見陳昶宏時，依賴延鑫的要求與陳昶宏串供等
    詞（見訴卷一第220頁；訴卷二第278-279頁）；復於本院辯
    稱：本案的微信、LINE對話內容都不是我本人所為，扣案之
    帳冊只是記載家裡的生活開銷，不能認定我有販賣毒品予陳
    昶宏、邱昱成等詞（見本院卷第105、414、416頁）。辯護
    人則辯護略以：扣案帳冊部分，被告是依賴延鑫指示而記載
    ，實際上販賣毒品予陳昶宏、邱昱成之人，係被告之配偶賴
    延鑫，其並未參與賴延鑫販賣毒品之過程，也在賴延鑫要求
    下才會在偵訊時承認販售毒品等語（見本院卷第105、416頁
    ）。經查：
  ㈠販賣第二級毒品予邱昱成部分（即附表一編號13至15）：
  ⒈證人邱昱成於本院審理時證稱：其經被告友人介紹藥頭，因
    而得知被告的微信帳號，嗣與被告見面後，取得其LINE帳號
    ，與被告間確曾有附表一編號13至15所示交易，3次皆有交
    付現金及拿到毒品等語相符（見本院卷第318-323頁）。佐
    以被告於106年4月6日即附表一編號15之聯絡過程中，一再
    提及「哥，明天會再進貨我再補250給你_等於你有三種不同
    的_甜甜」、「我有殺價_27_65_我這次踩15_因為我說湊一
    顆就是5000_補足500剛好一半是2500_我怕你250不夠用_後
    面你有追加再跟我說」等內容，有被告與邱昱成之微信對話
    紀錄在卷可憑（見第15453號偵卷一第39-40頁），亦見被告
    積極探詢邱昱成購買意願，並以「西瓜」等暗語，談及「補
    足半顆西瓜給你」、「另外一半我出別人_我自己是拿大西
    瓜_我的250已出完」等內容（見第15453號偵卷一第40頁）
    ，而被告於警詢及偵訊時已承認上開微信內容係其與邱昱成
    之對話，其中暗語「甜甜」、「一顆」、「一半」，分別指
    甲基安非他命、甲基安非他命1公斤、甲基安非他命500公克
    （見第15453號偵卷一第26-27、176頁；本院卷第271頁勘驗
    警詢筆錄逐字稿），且細繹2人於微信及LINE的對話內容（
    見第15453號偵卷一第39-54頁），亦多係被告積極探詢邱昱
    成購買毒品之意願，及告知毒品之種類、數量、價格等有關
    毒品交易之具體細節，足認證人邱昱成指證確實可採。
　⒉被告雖否認販賣（另詳後述），然其於偵訊、羈押訊問及原
    審準備程序時即已供認：「姐姐」是我在微信的暱稱，「Q 
    CANDY～家」是我在LINE的暱稱，我有用LINE、微信與綽號「
    阿家」的邱昱成聯繫，於106年3月初在邱昱成家中，我拿甲
    基安非他命500公克給邱昱成，也有收取他的12萬5,000元（
    編號13）；於同年3月底，我有拿甲基安非他命750公克及搖
    頭丸100顆給邱昱成，而且收了邱昱成的20萬元，我應該是
    在3月中跟綽號「阿欽」之人拿的（編號14）；於106年4月6
    日，我有拿甲基安非他命250公克與搖頭丸100顆給邱昱成，
    並拿了邱昱成16萬元（編號15）等語（見第15453號偵卷一
    第176、188頁；訴卷一第221-222頁），所述上開3次交付毒
    品、收取價金之客觀事實，確與邱昱成證述內容相符。從而
    ，被告有交付毒品及收取價金之客觀事實，可以認定。
  ㈡販賣第二、三級毒品予陳昶宏部分（即附表一編號1至12、17
    至19）：
  ⒈證人陳昶宏於警詢時經提示扣案之帳冊予其辨認後證稱：（
    附表一編號6）「1/28宏取1台差15000+1100」是指我向被告
    買1台即35公克甲基安非他命，還欠被告1萬6,100元等語（
    見第15453號偵卷一第427-428頁）；另於偵訊時經提示扣案
    之帳冊供其辨認後證稱：是被告賣毒品給我，在扣案帳冊內
    有記載「宏」字就是我，記載「台」是兩、「煙」是K他命
    ；（附表一編號1）帳冊上記載「1/18，阿宏領4台+半台」
    是指我於1月18日，在被告住處向她購買4兩半的甲基安非他
    命，因為我常去所以記得被告住處地址，我向被告購買甲基
    安非他命都是用APP聯繫，聯繫完後我會去被告家拿甲基安
    非他命，扣案帳冊內以黃色螢光筆標記部分，1兩甲基安非
    他命1萬元，我跟被告的交易方式是我身上有多少現金，在
    我跟被告拿甲基安非他命時，我會先將現金給她，我再陸續
    還她錢；（附表一編號2）於1月19日，我又再跟被告拿1台
    甲基安非他命，所以又再欠被告1萬元；（附表一編號3）於
    1月24日我跟被告拿1台甲基安非他命，價錢是1萬1,000元，
    加上我之前沒還清的毒品錢，我一共積欠她2萬元，這次是
    去她家交易；（附表一編號4）於1月25日記載「宏回帳1000
    」、「宏一台10000」，是指我支付被告1,000元，當天又跟
    她拿1台甲基安非他命1萬元；（附表一編號5）1月27日「宏
    拿2個+半台」，是我跟被告拿2公克加半兩的甲基安非他命
    ，當天我給她5,000元；（附表一編號7）1月30日「宏1台，
    35gXl，先拿半台，10000」，是指當天我跟被告買1兩甲基
    安非他命，她算我1萬元，我先拿17.5公克，交易地點是在
    被告住處；（附表一編號8）2月4日「宏煙5，咖1，3000」
    是指當天我跟被告買5公克k他命，1包咖啡包，共3,000元（
    扣案帳冊另記載：「2/4 宏 菸×10，6000」）；（附表一編
    號9）2月11日「宏一台10000」，是指我向被告購買1兩甲基
    安非他命，帳冊上沒寫我欠她錢，表示當天我是給她現金；
    （附表一編號10）2月23日「宏一台+煙10000+700差14700元
    」，是表示我之前積欠被告4,000元，當天我跟她買1兩甲基
    安非他命1萬元，還有1公克K他命700元，我共積欠她1萬4,7
    00元；（附表一編號11）2月28日「宏一台10000」、「宏出
    大4_7台_55000元」，是指我向被告買8兩甲基安非他命，其
    中7兩是現金5萬5,000元給她，我尚積欠被告1兩的錢；（附
    表一編號12）3月1日「宏2台收現10000」，是指我跟被告買
    2兩甲基安非他命，先給被告1兩甲基安非他命的錢，還積欠
    她1兩的錢；（附表一編號17）4月9日「阿宏6個3000」，是
    指我跟被告買6公克甲基安非他命，我給她3,000元現金，沒
    欠她錢；（附表一編號18）4月17日「阿宏半台xl_7000_000
    0-0000=3800毛利」，是指我跟被告買半兩甲基安非他命，
    我給被告7,000元現金，後面是她的利潤，當天我確實給被
    告現金；（附表一編號19）4月22日「宏 半台8000」，是指
    我跟被告買半兩甲基安非他命，8,000元，當時甲基安非他
    命漲價，所以被告開給我的價錢越來越高等語（見第15453
    號偵卷一第545-548頁）。復於原審審理時證稱：我有跟被
    告購買過毒品，我去找被告時有看過扣案帳冊，警方也有提
    示扣案帳冊給我看，我與被告交易時都是用微信聯繫，她的
    微信暱稱是「CANDY」，我跟被告購買過毒品咖啡包、K他命
    、甲基安非他命，我是在被告家中看過扣案帳冊，欠她多少
    錢都會當場記載給我看，就是把我購買的毒品種類、價錢、
    數量當場記載在扣案帳冊上面，這樣我才會知道欠她多少錢
    ，我每次交易毒品有時會欠她錢，有時沒有欠錢，因為我剛
    好在她家，她就當場記載在扣案帳冊上，所以我有看過扣案
    帳冊，我在被告家看到的帳冊與警察提示的扣案帳冊是同一
    本，帳冊內記載「一台」就是一兩的意思，我有跟被告買過
    「一台」的毒品，至於我跟警察及檢察官講述的毒品金額價
    格，是我看扣案帳冊回想後講出來的價錢，謝玉婷每次翻給
    我看都有記載拿多少、多少錢等語（見訴卷二第260-263、2
    65-266、268-270頁），觀之證人陳昶宏前後證述，就附表
    一編號1至12、17至19所示其向被告購買並取得毒品之經過
    ，證述一致。
  ⒉被告雖否認販賣（另詳後述），然其於原審準備程序及審理
    時已供承扣案帳冊內容為其記錄，其上記載「阿宏」即陳昶
    宏，所記內容係關於販賣毒品的訊息等語（見訴卷二第277-
    279頁；訴卷一第222-224頁），核與證人陳昶宏上開證述相
    符，益徵證人陳昶宏上開證述情節並非虛言。
  ⒊再比對扣案帳冊之內容，均有「日期」、「內容」、「收入
    」、「支出」、「餘額」、「備註」之欄位，且帳冊中「宏
    」或「阿宏」係指陳昶宏，「台」、「個」乃是甲基安非他
    命之重量單位，「煙」或「菸」乃是愷他命，「咖」乃是含
    有毒品成分之咖啡包，而在「內容」欄中所載「台」之前或
    「煙×」、「咖×」之後的數字代表毒品數量；「收入」欄記
    載之數字即為各該次各種毒品之總價，及該次交易之總收入
    金額，有卷附扣案帳冊資料可佐（見第15453號偵卷一第455
    -525頁）。
  ⒋綜合上情，足認被告與陳昶宏間有此部分交付毒品及收取價
    金之客觀事實。
  ㈢被告有販賣毒品予邱昱成及陳昶宏之營利意圖：
　⒈按販賣毒品屬嚴重違法行為，且甲基安非他命並無公定價格
    ，因之販賣利得，除經被告坦承，或因帳冊記載致價量至臻
    明確外，確實難以究其原委。然按一般民眾之普遍認知，毒
    品價格非低、取得不易，且毒品交易向為政府查禁森嚴且重
    罰不寬貸，衡諸常情，倘非有利可圖，殊無必要甘冒持有毒
    品遭查獲、重罰之極大風險，無端親送至交易處所，或於自
    身住處附近交易毒品，抑或購入大量毒品貯藏之理，而平添
    為警查獲之可能。從而，除確有反證足資認定係基於某種非
    圖利本意之關係外，通常尚難因無法查悉其買進、賣出之差
    價，而諉無營利之意思，或阻卻販賣犯行之追訴。
　⒉被告雖否認販賣毒品予邱昱成、陳昶宏，但被告與邱昱成係
    因毒品交易而經友人介紹認識，已如前述，且其與陳昶宏亦
    僅有購買毒品之關係（見第15453號偵卷一第425頁），即被
    告與邱昱成、陳昶宏均無故舊情誼，若非有利可圖，當無甘
    冒觸犯重罪之風險，無償為其代購毒品，甚至耗費時間、勞
    力為其送交毒品之理，此不因邱昱成稱其不知道被告賺錢與
    否（見本院卷第319頁），而有不同。況且，被告於106年5
    月11日羈押訊問時供承：扣案帳冊內所載販賣毒品部分，其
    販賣給年輕弟弟後，會收取一些利潤，其販賣予邱昱成部分
    ，甲基安非他命1公斤抽5,000元，500克抽2,500元。100顆
    的搖頭丸，成本1萬9,000元，賣給邱昱成2萬1,000元，其與
    邱昱成第1次交易的甲基安非他命，係以12萬元向上游取得
    ，向邱昱成收取12萬5,000元，後來的交易是1公斤抽5,000
    元。販賣毒品給扣案帳冊中所載年輕小弟部分，是每1萬元
    ，賺取1至2,000元價差等語（見第15453號偵卷一第188-189
    頁）；另於106年6月2日羈押訊問時供承：扣案帳冊所載年
    輕弟弟部分，其中一個是陳昶宏等語（見第15453號偵卷一
    第342-343頁），依被告上開所述，其與邱昱成、陳昶宏交
    易毒品，確有透過「價差」方式獲利，是其主觀上具有營利
    之意圖無疑。從而，被告此部分販賣毒品予邱昱成、陳昶宏
    以營利之犯行，均可認定。
  ㈣被告雖以前詞置辯，惟被告於警詢、偵訊、羈押訊問時，已
    供承扣案之帳冊為其所有，內容為其所記載，所載內容與毒
    品有關，其上記載「阿宏」即陳昶宏，其有交付附表一編號
    13至15所示毒品予邱昱成並收取價金，已如前述。且證人邱
    昱成於本院審理時證稱：被告為其毒品上游，其不認識被告
    先生賴延鑫，檢察官提示的微信及LINE對話，都是其與被告
    間之對話，其接洽對象只有被告1人，送交毒品之人是被告
    不是賴延鑫等語（見本院卷第318-319頁），而證人陳昶宏
    於原審亦證稱：其所購買之毒品都是被告所交付，其將錢交
    給被告，不是賴延鑫販賣，其前往被告住處購買毒品都只有
    看到被告，賴延鑫均不在場等語（見訴卷二第260-262、267
    頁），亦徵被告所辯，無足採信。
二、犯罪事實欄二之㈠所示非法持有槍枝及子彈部分：
　　訊據被告矢口否認持有本案槍彈之犯行，辯稱：106年初，
    我先生賴延鑫的朋友「兔寶」跟我先生借車鑰匙，說要去車
    上拿我先生的東西，是「兔寶」把本案槍彈放在我車上，他
    有拿到我家中展示，但我不知道他把槍彈放在我車上等語（
    見第15453號偵卷一第398頁；訴卷一第221頁；本院卷第113
    頁）。辯護人則辯護略以：被告不知本案汽車有藏放本案槍
    彈，本案槍彈是賴延鑫或其朋友張弘翰藏放在其車上等語（
    見本院卷第417頁）。經查：
  ㈠被告對於本案汽車係其所有及使用一情，並不否認（見訴卷
    一第225-226頁），且警方因被告涉嫌違反毒品條例案件，
    於106年5月10日持搜索票對本案汽車進行搜索，而查扣如附
    表三編號19、20所示之本案槍枝1支及子彈10顆，經送請內
    政部警政署（下略）刑事警察局以檢視法、性能檢驗法、試
    射法鑑驗（鑑定結果如附表三編號19、20之備註欄所示），
    其中本案槍枝、制式子彈4顆、非制式子彈2顆均具殺傷力等
    情，此有本案槍枝、子彈之扣案照片、搜索票、搜索扣押筆
    錄、扣押物品目錄表、扣押物品收據、車輛詳細資料報表、
    新北市政府警察局槍枝初步檢視報告表暨附件、刑事警察局
    106年6月20日刑鑑字第1060047415號鑑定書、109年2月7日
    刑鑑字第1090009681號函等在卷可稽（見第15453號偵卷一
    第81-83、109-115、125-132頁；第21143號偵卷第71-76頁
    ；訴卷二第133頁），足認警方於上述時間，在被告使用之
    本案汽車內扣得之本案槍枝、制式子彈4顆、非制式子彈2顆
    （其餘4顆子彈不具殺傷力），均具有殺傷力而屬違禁物。
  ㈡按刑事法上之持有行為，係指行為人對於犯罪構成要件所定
    之物品，具有一定之實質支配或管理能力而言。據被告於偵
    訊時供稱：當初我先生賴延鑫的朋友「兔寶」有將扣案槍枝
    及子彈拿到我住處展示，我在場有看過並碰過扣案槍彈，「
    兔寶」跟賴延鑫借本案汽車鑰匙，並說要去車上拿賴延鑫的
    東西，所以我將本案汽車鑰匙給「兔寶」，是「兔寶」將扣
    案槍彈放在本案汽車，連賴延鑫都不知道，是之後賴延鑫跟
    「兔寶」聯繫時，賴延鑫才知道這件事，我不知道「兔寶」
    將扣案槍彈放在本案汽車上，而警察搜索本案汽車時，一開
    始看到一個綠色大袋子，我自己先將綠色大袋子拿起來，並
    跟警察說這是我的保單，我還拿保單出來翻，警察說要檢查
    綠色袋子內的東西，我將綠色袋子給警察看，才發現綠色袋
    子有一個類似放鞋子的布袋，布袋內有扣案槍枝，我不知道
    扣案槍枝的存在，綠色袋子內有一個LV的盒子，盒子打開有
    用衛生紙包起來的子彈，我不知道扣案槍彈為何會在我放保
    單的綠色袋內等語（見第15453號偵卷一第174-175、398頁
    ），參以扣案槍枝之外觀照片儲存在被告手機相簿內，有扣
    案槍枝翻拍照片在卷可查（見第15453號偵卷一第17頁），
    則被告既曾見聞並碰過本案槍彈，且本案槍彈復在本案汽車
    內放置被告保單之綠色袋子及其內LV盒子中查獲，足認被告
    對於本案汽車有實質掌握、支配之情事，本案槍彈確係處在
    被告實力支配範圍。再者，本案槍彈係屬違禁物，且為警查
    獲時係放在上開綠色袋內，並非難以查找或發現之處，而上
    開綠色袋內既放有攸關被告個人權益之保單資料，衡情被告
    自可輕易察覺，益徵被告對本案槍彈確有明確掌握及控制之
    能力，其確實持有本案槍彈無訛。從而，被告持有本案具殺
    傷力槍彈之主觀意思及客觀事實，可以認定。
　㈢被告固辯以前詞，但查：
　⒈被告於警詢時供稱：本案槍彈係「兔寶」所有，我不清楚「
    兔寶」之真實姓名年籍資料，「兔寶」於106年5月8日跟我
    借汽車鑰匙從本案汽車上拿賴延鑫的東西給他，我不知道「
    兔寶」將本案槍彈藏放在本案汽車內等語（見第15453號偵
    卷一第12-14頁）；復於偵訊時供稱：在警察搜索之2天前，
    賴延鑫的朋友來跟我借汽車鑰匙，說要拿賴延鑫的東西，是
    賴延鑫的朋友將扣案槍彈放在本案汽車上，以前我有看過賴
    延鑫朋友來家中有拿扣案槍枝出來，但我沒有碰過本案槍彈
    ，上述來家中的朋友與借車鑰匙之友人是不同人等語（見第
    15453號偵卷一第174-175頁）；再於偵訊時供稱：106年年
    初，「兔寶」跟賴延鑫借車鑰匙，說要去本案汽車上拿賴延
    鑫的東西，我將車鑰匙給「兔寶」，是「兔寶」放的，我不
    知道「兔寶」將扣案槍彈放在車上，但我有看過「兔寶」在
    我面前展示扣案槍彈，我也有碰過上開槍彈等語（見第1545
    3號偵卷一第398頁）；又於原審準備程序時供稱：扣案槍彈
    都是賴延鑫的，我有看到賴延鑫於106年4月份將槍枝帶回來
    ，也有看到賴延鑫將槍枝帶出家裡，但沒有看到子彈，我有
    詢問賴延鑫槍枝要做何使用，賴延鑫只說朋友寄放在他那邊
    ，沒有說是哪位朋友，我也沒有特別問哪位朋友，我只請賴
    延鑫把槍枝帶出去，所以賴延鑫就把槍枝帶出去，我並不清
    楚帶出去哪裡，之後我就沒有再看到那把槍枝等語（見訴卷
    一第220-221、224-225頁）。被告歷次供述，對於扣案槍彈
    究係「兔寶」或賴延鑫之另名不詳友人所有；「兔寶」究係
    於106年年初或106年5月8日向其借車鑰匙時藏放，抑或賴延
    鑫於106年4月間將扣案槍彈帶離被告住處；被告有無見過或
    碰過扣案槍彈；被告究係因賴延鑫友人展示或賴延鑫帶回住
    處而見聞扣案槍枝；被告是否及如何知悉扣案槍彈藏放在本
    案汽車內等節，所述前後不一，已難採信。
　⒉被告於本院準備程序時固稱「兔寶」本名為張弘翰，並聲請
    傳喚張弘翰及賴延鑫到庭（見本院卷第114頁），但證人即
    被告之配偶賴延鑫到庭後拒絕證述（見本院卷第316頁），
    證人張弘翰則經本院依法傳喚、拘提無著（見本院卷第345
    、365頁），其辯解自屬真實性無從檢驗之「幽靈抗辯」，
    難以採信。況且，本案槍彈屬違禁物，具有相當價值且取得
    不易，一般人取得持有後，應不會將之置於自己所不能管領
    之地點，以避免損失，又本案汽車及車內綠色袋子係供被告
    使用、放置保單資料，為被告實力支配之範圍，已如前述，
    其辯稱不知他人藏放槍彈於該處云云，顯與一般人之生活經
    驗法則有違，不足採信。
  ㈣綜上所述，被告於106年5月10日為警搜索前之不詳時間，在
    不詳地點，以不詳方式取得本案槍彈而非法持有之犯行可以
    認定。
三、犯罪事實欄二之㈡所示非法持有第二級毒品PMA、MDMA、含甲
    基安非他命成分之梅片部分：
　㈠此部分之犯罪事實，業據被告於本院審理時坦承不諱（見本
    院卷第414頁），並有搜索票、永和分局搜索扣押筆錄、扣
    押物品目錄表、扣押物編號3至5、24、33、34照片等在卷可
    憑（見第15453號偵卷一第56-57、62、66、67、83-89頁）
    。
　㈡附表二編號1、3、4、11「扣案物名稱及數量」欄所示之物，
    經送請臺北榮民總醫院（下稱臺北榮總）以氣相層析質譜儀
    （GC/MS）法為鑑定，復送請刑事警察局以氣相層析/質譜分
    析法、核磁共振分析法為鑑定，其鑑定結果如附表二編號1
    、3、4、11「鑑定結果」欄所示，並有如附表二編號1、3、
    4、11「鑑定出處」欄所示之鑑定書在卷可稽，則上開扣案
    物均含有毒品條例第2條第2項第2款列管之第二級毒品PMA、
    MDMA、甲基安非他命成分，屬違禁物。
　㈢從而，被告此部分犯行之事證明確，應依法論科。至於起訴
    書附表2編號1與編號11、12所示之物，對照上開鑑定結果，
    應屬相同，此係重複列載（詳如附表二編號1所示）。另起
    訴書記載扣案之物品，其中附表二編號3、4所示之第二級毒
    品MDMA、附表二編號11所示含甲基安非他命成分之梅片，係
    被告同時持有之第二級毒品，起訴書顯有漏載，應予補充更
    正。
叁、論罪部分：
一、法律修正之比較及適用：
  ㈠按行為後法律有變更者，適用行為時之法律。但行為後之法
    律有利於行為人者，適用最有利於行為人之法律，刑法第2
    條第1項定有明文。
　㈡被告行為後，毒品條例第4條第2項、第3項、第11條第2項規
    定，於109年7月15日修正生效。修正前該條例第4條第2項、
    第3項原係規定：「製造、運輸、販賣第二級毒品者，處無
    期徒刑或7年以上有期徒刑，得併科新臺幣1,000萬元以下罰
    金；製造、運輸、販賣第三級毒品者，處7年以上有期徒刑
    ，得併科新臺幣700萬元以下罰金」；同條例第11條第2項原
    規定：「持有第二級毒品者，處2年以下有期徒刑、拘役或
    新臺幣3萬元以下罰金」。而修正後該條例第4條第2項、第3
    項則規定：「製造、運輸、販賣第二級毒品者，處無期徒刑
    或十年以上有期徒刑，得併科新臺幣1,500萬元以下罰金；
    製造、運輸、販賣第三級毒品者，處7年以上有期徒刑，得
    併科新臺幣1,000萬元以下罰金」；同條例第11條第2項則規
    定：「持有第二級毒品者，處2年以下有期徒刑、拘役或新
    臺幣20萬元以下罰金」，經比較修正前後之規定，修正後毒
    品條例第4條第2項、第3項、第11條第2項之法定構成要件雖
    未變更，但其法定刑度已較修正前提高，準此，修正後毒品
    條例第4條第2項、第3項、第11條第2項並未較有利於被告，
    依刑法第2條第1項前段規定，本案有關毒品部分應適用行為
    時即修正前毒品條例第4條第2項、第3項、第11條第2項等規
    定。
　㈢槍砲條例第7條、第8條亦於109年6月10日修正公布，並於同
    年月12日生效施行。修正前該條例第7條第1項、第4項原係
    規定：「未經許可，製造、販賣或運輸火砲、肩射武器、機
    關槍、衝鋒槍、卡柄槍、自動步槍、普通步槍、馬槍、手槍
    或各類砲彈、炸彈、爆裂物者，處無期徒刑或7年以上有期
    徒刑，併科新臺幣3,000萬元以下罰金」、「未經許可，持
    有、寄藏或意圖販賣而陳列第一項所列槍砲、彈藥者，處5
    年以上有期徒刑，併科新臺幣1,000萬元以下罰金」；修正
    前該條例第8條第1項、第4項原係規定：「未經許可，製造
    、販賣或運輸鋼筆槍、瓦斯槍、麻醉槍、獵槍、空氣槍或第
    4條第1項第1款所定其他可發射金屬或子彈具有殺傷力之各
    式槍砲者，處無期徒刑或5年以上有期徒刑，併科新臺幣1,0
    00萬元以下罰金」、「未經許可，持有、寄藏或意圖販賣而
    陳列第一項所列槍枝者，處3年以上10年以下有期徒刑，併
    科新臺幣700萬元以下罰金」。修正後該條例第7條第1項、
    第4項則規定：「未經許可，製造、販賣或運輸制式或非制
    式火砲、肩射武器、機關槍、衝鋒槍、卡柄槍、自動步槍、
    普通步槍、馬槍、手槍或各類砲彈、炸彈、爆裂物者，處無
    期徒刑或7年以上有期徒刑，併科新臺幣3,000萬元以下罰金
    」、「未經許可，持有、寄藏或意圖販賣而陳列第一項所列
    槍砲、彈藥者，處5年以上有期徒刑，併科新臺幣1,000萬元
    以下罰金」；修正後該條例第8條第1項、第4項則規定：「
    未經許可，製造、販賣或運輸制式或非制式鋼筆槍、瓦斯槍
    、麻醉槍、獵槍、空氣槍或第4條第1項第1款所定其他可發
    射金屬或子彈具有殺傷力之各式槍砲者，處無期徒刑或5年
    以上有期徒刑，併科新臺幣1,000萬元以下罰金」、「未經
    許可，持有、寄藏或意圖販賣而陳列第一項所列槍砲者，處
    3年以上10年以下有期徒刑，併科新臺幣700萬元以下罰金。
    」依本次修法草案總說明意旨可知，由於非制式槍枝，可遠
    距離致人死傷，且殺傷力不亞於制式槍枝，對人民生命、身
    體、自由及財產法益之危害，實與制式槍枝無異，是其主要
    修法目的在於有效遏止持「非制式槍砲」進行犯罪情形，認
    「非制式槍砲」與「制式槍砲」之罪責有一致之必要，故於
    該條例第4條、第7條至第9條增列「制式或非制式」之構成
    要件，亦即不分制式或非制式，凡屬第7條所列各類槍枝型
    式之槍枝，有殺傷力者，概依第7條規定處罰。是經比較新
    舊法後，其中「未經許可持有可發射子彈具殺傷力之改造（
    非制式）手槍」犯行，於修正後應改依第7條第4項規定處罰
    ，其刑罰較修正前規定（即原第8條第4項）為重，並無較有
    利於被告之情形，依刑法第2條第1項前段規定，應適用被告
    行為時即修正前槍砲條例第8條第4項規定論處。
二、犯罪事實欄一部分：
　㈠核被告就附表一編號1至7、9、11至15、17至19之所為，各係
    犯修正前毒品條例第4條第2項之販賣第二級毒品罪；被告就
    附表一編號8所為，係犯修正前毒品條例第4條第3項之販賣
    第三級毒品罪；被告就附表一編號10所為，係犯修正前毒品
    條例第4條第2項、第3項之販賣第二、三級毒品罪。
　㈡被告上述各次為販賣第二級毒品而分別持有甲基安非他命、M
    DMA之低度行為，各為該次販賣甲基安非他命、MDMA之高度
    行為所吸收，均不另論罪（附表一編號8、10所示愷他命、
    含有第三級毒品成分之咖啡包，無從認定其純質淨重逾法定
    重量）。如附表一編號10所示，被告同時犯修正前毒品條例
    第4條第2項、第3項之罪，為想像競合犯，應依刑法第55條
    規定，從一重之修正前毒品條例第4條第2項規定處斷。
三、犯罪事實欄二之㈠部分：
  ㈠核被告所為，係犯槍砲條例（修正前）第8條第4項之非法持
    有可發射子彈具殺傷力槍枝罪、同條例第12條第4項非法持
    有具殺傷力之子彈罪。
　㈡按持有具殺傷力之槍枝、子彈等違禁物，所侵害者為社會法
    益，如所持有客體之種類相同（如同為手槍，或同為子彈者
    ），縱令同種類之客體有數個（如數支手槍、數顆子彈），
    仍為單純一罪，不發生想像競合犯之問題。本案被告持有如
    附表三編號19、20所示具殺傷力之改造手槍1支及制式子彈4
    顆、非制式子彈2顆，僅分別成立1個非法持有可發射子彈具
    殺傷力之槍枝罪及1個非法持有具殺傷力之子彈罪。又被告
    以一行為同時觸犯修正前槍砲條例第8條第4項及現行該條例
    第12條第4項之罪，為想像競合犯，應依刑法第55條規定，
    從一重之修正前槍砲條例第8條第4項規定處斷。
　㈢起訴書認被告持有上開具殺傷力改造手槍1支及子彈6顆之同
    時，另持有具殺傷力之子彈2顆，此部分亦涉犯槍砲條例第1
    2條第4項之非法持有子彈罪嫌等語。惟依據上開刑事警察局
    109年2月7日函文，該子彈2顆經刑事警察局試射鑑定，結果
    認不具殺傷力（見訴卷二第133頁），難認被告持有該子彈2
    顆亦構成持有子彈罪，檢察官併予起訴，爰不另為無罪之諭
    知。
四、犯罪事實欄二之㈡部分：
　　核被告所為，係犯修正前毒品條例第11條第2項之持有第二
    級毒品罪。
五、被告所犯上開各罪，犯意各別，行為互殊，應分論併罰。
六、被告於警詢時固供稱其甲基安非他命之來源係黃秀芳、綽號
    「小煜」之人（見第15453號偵卷一第24、30-32頁），但經
    本院函詢結果，警方並未因此查獲，有永和分局109年11月3
    0日函文在卷可憑（見本院卷第215-225頁），是被告販賣第
    二級毒品之犯行，並無毒品條例第17條第1項減免其刑規定
    之適用。
肆、沒收部分：
一、按查獲之第一、二級毒品及專供製造或施用第一、二級毒品
    之器具，不問屬於犯罪行為人與否，均沒收銷燬之，毒品條
    例第18條第1項前段定有明文。又以營利為目的販入毒品，
    經多次販賣後，遭查獲時所持有之剩餘毒品，該持有剩餘毒
    品之低度行為，應僅為最後一次販賣毒品之高度行為所吸收
    。故就該查獲之剩餘毒品，祗能於最後一次之販賣毒品罪宣
    告沒收銷燬，不得於各次販賣毒品罪均宣告沒收銷燬。經查
    ：
　㈠扣案如附表二編號1、3、4、11所示之物，經送驗分別檢出含
    有第二級毒品PMA、MDMA、甲基安非他命成分，有附表二各
    該編號「鑑定出處」欄所示之鑑定書在卷可稽，至於盛裝上
    開毒品之容器，因殘留各該毒品難以完全析離，均應依上開
    規定，於附表四編號3所示之罪項下宣告沒收銷燬，因鑑驗
    耗損滅失之毒品，則不必宣告沒收。
　㈡扣案如附表二編號6、8至10所示之物，經送驗檢出含有第二
    級毒品甲基安非他命成分，有如附表二各該編號「鑑定出處
    」欄所示之鑑定書在卷可稽，含難以完全析離之包裝袋，均
    應依上開規定，於被告所犯附表一編號19所示最後一次販賣
    甲基安非他命之罪項下宣告沒收銷燬，因鑑驗耗損滅失之毒
    品，則不必宣告沒收。
二、按違禁物，不問屬於犯罪行為人與否，沒收之，刑法第38條
    第1項定有明文。查扣案如附表三編號19所示之改造手槍，
    為違禁物，應依上開規定，於被告所犯附表四編號2所示之
    罪項下宣告沒收。
三、扣案如附表三編號9至11所示之帳冊、手機等物，均為被告
    所有，業據被告供承在卷（見第15453號偵卷一第21、22頁
    ），且上開物品係供被告販賣第二、三級毒品所用，應依毒
    品條例第19條第1項規定，就與陳昶宏有關之帳冊部分，於
    附表一編號1至12、17至19之主文欄項下，宣告沒收；就與
    陳昶宏、邱昱成聯繫之手機部分，於附表一編號1至15、17
    至19之主文欄項下，宣告沒收。
四、扣案如附表二編號2、5、7、12至18所示第三、四級毒品（
    純質淨重未逾法定數量），因被告否認有本案各次販賣毒品
    犯行，且無從認定係其販賣第三級毒品所剩餘，即無從宣告
    沒收。扣案如附表二編號19至21、附表三編號1至8、12至18
    、20所示之物，並無證據證明與本案有關，且均非違禁物，
    或原具有殺傷力但已失其效用，爰均不予宣告沒收。
五、關於犯罪所得部分：
  ㈠附表一編號1之毒品交易，據證人陳昶宏於偵訊時證稱：本次
    是跟被告交易4兩半的甲基安非他命，1兩甲基安非他命1萬
    元，在與被告交易毒品時，我身上有多少現金就會先給被告
    ，之後再陸續還被告錢，我是到中國信託以無摺方式匯錢給
    被告等語（見第15453號偵卷一第546頁），參以卷附帳冊所
    載「阿宏領4台+半台」、「實收30500（匯款31500）」、「
    已扣1000回扣」、「9000+前帳5000＝14000差_尚未回」之文
    字（見第15453號偵卷一第467頁），則本次毒品交易之約定
    價金為4萬5,000元，被告僅收受陳昶宏之匯款3萬1,500元，
    至於其餘款項則尚乏事證證明被告事後業已收取，依罪證有
    疑利歸被告之原則，應認被告本次犯罪所得為3萬1,500元。
  ㈡附表一編號2之毒品交易，據證人陳昶宏於偵訊時證稱：本次
    向被告拿1台甲基安非他命，再欠被告1萬元，加上先前所欠
    被告款項，所以到1月19日止，一共積欠被告1萬4,000元等
    語（見第15453號偵卷一第546頁），參以卷附帳冊所載「宏
    一台」、「10000」、「差14000」之文字（見第15453號偵
    卷一第467頁），則本次毒品交易之約定價金為1萬元，被告
    並未收取該價金，且尚乏事證證明被告事後業已收取，依罪
    證有疑利歸被告之原則，應認被告本次無犯罪所得。
  ㈢附表一編號3之毒品交易，據證人陳昶宏於偵訊時證稱：我記
    得這次跟被告拿1台甲基安非他命，價錢是1萬1,000元，加
    上伊之前沒還清的毒品錢，一共積欠被告2萬元（見偵15453
    卷一第546頁），參以卷附帳冊所載「宏一台」、「全拿」
    、「11000」、「差20000」之文字（見第15453號偵卷一第4
    73頁），則本次毒品交易之約定價金為1萬1,000元，被告並
    未收取該價金，且尚乏事證證明被告事後業已收取，依罪證
    有疑利歸被告之原則，應認被告本次無犯罪所得。
  ㈣附表一編號4之毒品交易，據證人陳昶宏於偵訊時證稱：我支
    付被告1,000元，當天以1萬元代價向被告拿1台甲基安非他
    命等語（見第15453號偵卷一第546頁），參以卷附帳冊記載
    「宏一台10000」、「宏回帳1000」，而未有價差、欠款之
    紀錄，堪信已完成毒品及價金之交付（見第15453號偵卷一
    第473頁），則本次毒品交易之約定價金為1萬元，且陳昶宏
    確有交付1萬元予被告，應認被告本次犯罪所得係1萬元。
  ㈤附表一編號5之毒品交易，據證人陳昶宏於偵訊時證稱：本次
    交易應該是跟被告拿2公克加半兩的甲基安非他命，當天我
    給被告5,000元，但是2公克加半兩的甲基安非他命多少錢我
    忘記了，印象中半兩甲基安非他命的價錢是5,000或5,500元
    等語（見第15453號偵卷一第546-547頁），參以卷附帳冊所
    載「宏拿2個+半台」、「回款5000」之文字（見第15453號
    偵卷一第477頁），則本次毒品交易之約定價金為5,500元，
    且陳昶宏有交付5,000元予被告，至於其餘款項則尚乏事證
    證明被告事後業已收取，依罪證有疑利歸被告之原則，應認
    被告本次犯罪所得係5,000元。
  ㈥附表一編號6之毒品交易，據證人陳昶宏於警詢時證稱：我向
    被告買1台甲基安非他命，還欠被告1萬6,100元等語（見第1
    5453號偵卷一第427頁），參以卷附帳冊所載「宏取1台（分
    2半）」、「差15000+1100」之文字（見第15453號偵卷一第
    479頁），則本次毒品交易之約定價金為1萬6,100元，被告
    並未收取該價金，且尚乏事證證明被告事後業已收取，依罪
    證有疑利歸被告之原則，應認被告本次無犯罪所得。
  ㈦就附表一編號7之毒品交易，據證人陳昶宏於偵訊時證稱：我
    當天跟被告買1兩甲基安非他命，被告算我1萬元，我先拿17
    .5公克（按即一半）等語（見第15453號偵卷一第547頁），
    參以卷附帳冊所載「宏1台，35gXl，先拿半台，10000」、
    「差15000」、「差25000」之文字（見第15453號偵卷一第4
    81頁），則本次毒品交易之約定價金為1萬元，被告並未收
    取該價金，且尚乏事證證明被告事後業已收取，依罪證有疑
    利歸被告之原則，應認被告本次並無犯罪所得。
  ㈧附表一編號8之毒品交易，據證人陳昶宏於偵訊及原審審理時
    證稱：我向被告購買5公克愷他命跟1包金惡魔毒品咖啡包共
    3,000元，咖啡包是賣350元，另購買愷他命10公克共6,000
    元等語（見第15453號偵卷一第547頁），參以卷附帳冊所載
    「宏煙x5，咖xl，3000」、「350→咖未給」、「宏菸x10，6
    000」之文字（見第15453號偵卷一第487頁；訴卷二第268頁
    ），則本次毒品交易之約定價金為9,000元，被告並未收取
    該價金，且尚乏事證證明被告事後業已收取，依罪證有疑利
    歸被告之原則，應認被告本次無犯罪所得。
  ㈨附表一編號9之毒品交易，據證人陳昶宏於偵訊時證稱：我跟
    被告買1兩甲基安非他命，帳冊上面沒寫我欠被告錢，表示
    當天我是給被告現金等語（見第15453號偵卷一第547頁），
    參以卷附帳冊所載「宏一台10000」之文字（見第15453號偵
    卷一第495頁），則本次毒品交易之約定價金為1萬元，且陳
    昶宏有交付1萬元予被告，應認被告本次犯罪所得為1萬元。
  ㈩附表一編號10之毒品交易，據證人陳昶宏於偵訊時證稱：本
    次交易之前我積欠被告4,000元，本次交易當天我跟被告買1
    兩甲基安非他命1萬元，還有1公克愷他命700元，我一共積
    欠被告1萬4,700元等語（見第15453號偵卷一第547頁），參
    以卷附帳冊所載「宏一台+煙」、「10000+700」、「差1470
    0元」之文字（見第15453號偵卷一第507頁），則本次毒品
    交易之約定價金為10,700元，被告並未收取該價金，且尚乏
    事證證明被告事後業已收取，依罪證有疑利歸被告之原則，
    應認被告本次無犯罪所得。
  附表一編號11之毒品交易，據證人陳昶宏於偵訊時證稱：這
    次毒品交易，我跟被告買8兩甲基安非他命，其中7兩是現金
    5萬5,000元給被告，尚積欠被告1兩的錢等語（見第15453號
    偵卷一第547頁），參以卷附帳冊所載「宏一台」、「宏出
    大4」、「7台」、「55000」、「10000」之文字（見第1545
    3號偵卷一第509頁），則本次毒品交易之約定價金為6萬5,0
    00元，且陳昶宏有交付5萬5,000元予被告，至於其餘款項則
    尚乏事證證明被告事後業已收取，依罪證有疑利歸被告之原
    則，應認被告本次犯罪所得係5萬5,000元。
  附表一編號12之毒品交易，據證人陳昶宏於偵訊時證稱：這
    次毒品交易，我跟被告買2兩甲基安非他命，我先給被告1兩
    甲基安非他命的錢，還積欠1兩的錢等語（見第15453號偵卷
    一第548頁），參以卷附帳冊所載「宏×2台」、「收現10000
    →差一台10000」之文字（見第15453號偵卷一第511頁），則
    本次毒品交易之約定價金為2萬元，且陳昶宏有交付1萬元予
    被告，至於其餘款項則尚乏事證證明被告事後業已收取，依
    罪證有疑利歸被告之原則，應認被告本次犯罪所得係1萬元
    。
  附表一編號13之毒品交易，據被告於羈押訊問時供稱：我有
    拿甲基安非他命500公克給邱昱成，也有收他的12萬5,000元
    等語（見第15453號偵卷一第188頁），且與證人邱昱成於本
    院審理時之證述（見本院卷第319-323頁）情節相符，應認
    被告本次犯罪所得係12萬5,000元。
  附表一編號14之毒品交易，據被告於羈押訊問時供稱：我有
    拿甲基安非他命750公克及搖頭丸100顆給邱昱成，而且收了
    邱昱成的20萬元等語（見第15453號偵卷一第188頁），且與
    證人邱昱成於本院審理時之證述（見本院卷第319-323頁）
    情節相符，應認被告本次犯罪所得係20萬元。
  附表一編號15之毒品交易，據被告於羈押訊問時供稱：我有
    拿甲基安非他命250公克、搖頭丸100顆給邱昱成，並拿了邱
    昱成16萬等語（見第15453號偵卷一第188頁），且與證人邱
    昱成於本院審理時之證述（見本院卷第319-323頁）情節大
    致相符，應認被告本次犯罪所得係16萬元。證人邱昱成於本
    院審理時固證稱該次交易16萬元之毒品，尚包含愷他命等語
    （見本院卷第320頁），但與被告前揭供述不符，應認證人
    該次犯罪所得及交易毒品內容，如附表一編號15所示。　
　附表一編號17之毒品交易，據證人陳昶宏於偵訊時證稱：這
    次毒品交易，我跟被告買6公克甲基安非他命，我給被告3,0
    00元現金，沒積欠被告毒品錢等語（見第15453號偵卷一第5
    48頁），參以卷附帳冊所載「阿宏6個3000」之文字（見第1
    5453號偵卷一第513頁），則本次毒品交易之約定價金為3,0
    00元，且陳昶宏有交付3,000元予被告，應認被告本次犯罪
    所得係3,000元。
  附表一編號18之毒品交易，據證人陳昶宏於偵訊時證稱：這
    次毒品交易，我應該是跟被告買半兩甲基安非他命，我給被
    告7,000元現金等語（見第15453號偵卷一第548頁），參以
    卷附帳冊所載「阿宏半台xl_7000」、「0000-0000=3800毛
    利」之文字（見第15453號偵卷一第517頁），則本次毒品交
    易之約定價金為7,000元，且陳昶宏有交付7,000元予被告，
    應認被告本次犯罪所得係7,000元。
  附表一編號19之毒品交易，據證人陳昶宏於偵訊時證稱：這
    次毒品交易，我跟被告買半兩甲基安非他命，我給8,000元
    等語（見第15453號偵卷一第548頁），參以卷附帳冊所載「
    阿宏半台」、「8000」之文字（見第15453號偵卷一第519頁
    ），則本次毒品交易之約定價金為8,000元，且陳昶宏有交
    付8,000元予被告，應認被告本次犯罪所得係8,000元。
  上開如附表一編號1、4至5、9、11至15、17至19之「所得財
    物」欄所示各該犯罪所得，雖均未扣案，然依現存本案卷內
    事證，並無其他證據足認被告已將各該犯罪所得轉給第三人
    ，自應認仍屬被告所有，應依刑法第38條之1第1項前段、第
    3項規定，於被告之上開各該罪項下宣告沒收，並於全部或
    一部不能沒收或不宜執行沒收時，追徵其價額。
伍、撤銷改判及上訴駁回之理由：
一、撤銷改判部分：
　㈠原判決就附表一編號8、19及附表四編號2、3部分，認被告犯
    罪事證明確，予以論罪科刑，固非無見。惟查：
　⒈原判決理由認附表二編號2、5、7所示毒品，係其附表一編號
    8該次販賣第三級毒品所剩餘，並記載應於附表一編號8所示
    之罪項下諭知沒收（詳原判決第32頁二之㈠），惟原判決附
    表一編號8之主文欄卻漏未諭知沒收上開毒品（詳原判決第4
    4頁），主文與理由之記載已有矛盾。
　⒉原判決於附表一編號19諭知沒收銷燬附表二編號3、4所示「
    土黃色粉末」之物、編號11所示「梅片5顆」，但各該毒品
    成分與附表一編號19所示販賣之甲基安非他命不符，難認係
    該次販賣所剩餘，原判決於該罪名下項宣告沒收，即有未合
    。
　⒊原判決就犯罪事實欄二之㈠部分（即附表四編號2），對於檢
    察官起訴被告另同時非法持有之子彈2顆，未不另為無罪之
    諭知，僅於事實欄一之㈡將檢察官起訴之犯罪事實更正，即
    有未洽。
　⒋扣案如附表二編號1、3、4、11所示含有第二級毒品PMA、MDM
    A、甲基安非他命成分之物，為被告同時持有之第二級毒品
    ，原判決事實欄一之㈢漏未記載該附表二編號3、4、11所示
    之物，且未於該罪名下項宣告沒收銷燬，亦有未合。
　⒌被告否認附表一編號8、19及附表四編號2部分之犯行，並指
    摘附表四編號3部分量刑不當，惟被告有上開販賣毒品之犯
    行，已如前述，且被告同時非法持有多種毒品，情節非輕，
    原判決就其非法持有第二級毒品量處有期徒刑4月，並諭知
    易科罰金之折算標準，難認有明顯失出失入情形，其上訴並
    無理由，惟此部分既有上開違誤，即應由本院予以撤銷改判
    。
　㈡爰以行為人責任為基礎，審酌被告無視政府杜絕毒品犯罪之
    禁令，竟販賣毒品牟利，危害社會治安及國民健康甚鉅，助
    長國內施用毒品歪風，更非法持有本案槍彈及第二級毒品，
    對社會治安之危害程度非輕，應予嚴懲；考量其犯罪動機、
    目的、手段，及被告之素行、犯後態度，並自述：大學商業
    管理系畢業，在電子公司做業務，與家人同住，已婚，沒有
    小孩（見本院卷第415頁）之智識程度、家庭經濟及生活狀
    況等一切情狀，分別量處如附表一編號8、19、附表四編號2
    、3「本院判決」欄所示之刑，就附表四編號2之罰金及編號
    3所示有期徒刑，分別諭知易服勞役、易科罰金之折算標準
    。
二、上訴駁回部分：
　　被告上訴否認犯罪事實欄一即附表一編號1至7、9至15、17
    至18所示犯行；惟被告有上開販賣第二級毒品予邱昱成、販
    賣第二、三級毒品予陳昶宏犯行，已如前述，且原審經審理
    結果，分別論處罪刑（詳附表一各該編號所示），暨以行為
    人責任為基礎，審酌被告係已有社會經驗之成年人，當知非
    法販賣第二、三級毒品獲取利益，助長毒品氾濫，對社會之
    危害程度非輕，應予嚴懲；及被告之素行、犯後態度，並自
    述：大學畢業之智識程度、已婚、沒有小孩、受僱從事電子
    業及其家庭經濟生活狀況；兼衡被告犯罪動機、目的、手段
    、對社會所生危害，分別量處如原判決附表一前開編號主文
    欄所示之刑，並為沒收之諭知，經核原判決此部分之認事用
    法，並無違誤，量刑時已考量前揭情狀，並無明顯失出失入
    情形，被告徒執前詞上訴否認犯行，指摘原判決不當，並無
    理由，應予駁回。
三、定應執行刑：　　
　　就被告上開撤銷（即附表一編號8、19、附表四編號2）與上
    訴駁回之有期徒刑部分，審酌附表一編號1至15、17至19所
    示各罪，均為販賣毒品之罪，犯罪態樣、手段相類似，販賣
    對象僅邱昱成及陳昶宏，附表四編號2所示之罪，為非法持
    有槍枝罪，暨其責任非難重複程度及對全體犯罪為整體之非
    難評價，與前述各罪定應執行刑之外部界限（即各宣告刑中
    刑期最長之有期徒刑9年2月以上，各刑合併暨刑法第51條第
    5款所定上限有期徒刑30年），定應執行有期徒刑13年10月
    。
據上論斷，應依刑事訴訟法第368條、第369條第1項前段、第364
條、第299條第1項前段（依刑事判決精簡原則，僅記載程序法條
），判決如主文。
本案經檢察官周懿君提起公訴，檢察官李豫雙到庭執行職務。
中　　華　　民　　國　　110 　年　　4 　　月　　19　　日
                  刑事第六庭  審判長法  官  劉方慈
                                    法  官  朱嘉川
                                    法  官　曹馨方
以上正本證明與原本無異。
持有第二級毒品部分不得上訴。
其餘部分如不服本判決，應於收受送達後20日內向本院提出上訴
書狀，其未敘述上訴之理由者並得於提起上訴後20日內向本院補
提理由書（均須按他造當事人之人數附繕本）「切勿逕送上級法
院」。
                                    書記官　游秀珠
中　　華　　民　　國　　110 　年　　4 　　月　　19　　日
附錄：本案論罪科刑法條
修正前槍砲彈藥刀械管制條例第8條第1項、第4項
未經許可，製造、販賣或運輸鋼筆槍、瓦斯槍、麻醉槍、獵槍、
空氣槍或第4 條第1 項第1 款所定其他可發射金屬或子彈具有殺
傷力之各式槍砲者，處無期徒刑或5 年以上有期徒刑，併科新臺
幣1 千萬元以下罰金。
未經許可，持有、寄藏或意圖販賣而陳列第1 項所列槍枝者，處
3 年以上10年以下有期徒刑，併科新臺幣7 百萬元以下罰金。
槍砲彈藥刀械管制條例第12條第4項
未經許可，持有、寄藏或意圖販賣而陳列子彈者，處5 年以下有
期徒刑，併科新臺幣300 萬元以下罰金。

修正前毒品危害防制條例第4條第2項、第3項
製造、運輸、販賣第二級毒品者，處無期徒刑或7 年以上有期徒
刑，得併科新臺幣1 千萬元以下罰金。
製造、運輸、販賣第三級毒品者，處7 年以上有期徒刑，得併科
新臺幣7 百萬元以下罰金。

修正前毒品危害防制條例第11條第2項
持有第二級毒品者，處2 年以下有期徒刑、拘役或新臺幣3萬元
以下罰金。
附表一：
編號 販賣對象 交易時間及地點 所得財物 (新臺幣) 交易方式 原判決主文 （本院判決主文） 1 陳昶宏 106年1月18日 31,500元 被告與陳昶宏以微信通軟體聯繫，雙方約定毒品交易事宜，並達成由陳昶宏以45,000元之代價，向被告購買甲基安非他命4.5兩之合意。雙方遂於左列時間，在左列地點，由被告交付約定之甲基安非他命予陳昶宏。 謝玉婷販賣第二級毒品，處有期徒刑捌年貳月。扣案如附表三編號9至11所示之物沒收。未扣案之犯罪所得新臺幣參萬壹仟伍佰元沒收，如全部或一部不能沒收或不宜執行沒收時，追徵其價額。   本案租屋處     證據資料 ⒈被告羈押訊問、原審準備筆錄（第15453號偵卷一第188-189頁；訴卷一第222-223頁） ⒉證人即購毒者陳昶宏偵訊、原審審理筆錄（第15453號偵卷一第545-546頁；訴卷二第260-270頁） ⒊被告之帳冊資料（第15453號偵卷一第467頁）    2 陳昶宏 106年1月19日 0元 被告與陳昶宏以微信通訊軟體聯繫，雙方約定毒品交易事宜，並達成由陳昶宏以10,000元之代價，向被告購買甲基安非他命1兩之合意。雙方遂於左列時間，在左列地點，由被告交付約定之甲基安非他命予陳昶宏。 謝玉婷販賣第二級毒品，處有期徒刑柒年捌月。扣案如附表三編號9至11所示之物沒收。   本案租屋處     證據資料 ⒈被告羈押訊問、原審準備筆錄（第15453號偵卷一第188-189頁；訴卷一第223頁） ⒉證人陳昶宏偵訊、原審審理筆錄（第15453號偵卷一第546頁；訴卷二第260-270頁） ⒊被告之帳冊資料（第15453號偵卷一第467頁）    3 陳昶宏 106年1月24日 0元 被告與陳昶宏以微信通訊軟體聯繫，雙方約定毒品交易事宜，並達成由陳昶宏以11,000元之代價，向被告購買甲基安非他命1兩之合意。雙方遂於左列時間，在左列地點，由被告交付約定之甲基安非他命予陳昶宏。 謝玉婷販賣第二級毒品，處有期徒刑柒年捌月。扣案如附表三編號9至11所示之物沒收。   本案租屋處     證據資料 ⒈被告羈押訊問、原審準備筆錄（第15453號偵卷一第188-189頁；訴卷一第223頁） ⒉證人陳昶宏偵訊、原審審理筆錄（第15453號偵卷一第546頁；訴卷二第260-270頁） ⒊被告之帳冊資料（第15453號偵卷一第473頁）    4 陳昶宏 106年1月25日 10,000元 被告與陳昶宏以微信通訊軟體聯繫，雙方約定毒品交易事宜，並達成由陳昶宏以10,000元之代價，向被告購買甲基安非他命1兩之合意。雙方遂於左列時間，在左列地點，由被告交付約定之甲基安非他命予陳昶宏。 謝玉婷販賣第二級毒品，處有期徒刑柒年捌月。扣案如附表三編號9至11所示之物沒收。未扣案之犯罪所得新臺幣壹萬元沒收，如全部或一部不能沒收或不宜執行沒收時，追徵其價額。   本案租屋處     證據資料 ⒈被告羈押訊問、原審準備筆錄（第15453號偵卷一第188-189頁；訴卷一第223頁） ⒉證人陳昶宏偵訊、原審審理筆錄（第15453號偵卷一第546頁；訴卷二第260-270頁） ⒊被告之帳冊資料（第15453號偵卷一第473頁）    5 陳昶宏 106年1月27日 5,000元 被告與陳昶宏以微信通訊軟體聯繫，雙方約定毒品交易事宜，並達成由陳昶宏以5,500元之代價，向被告購買甲基安非他命2公克及半兩之合意。雙方遂於左列時間，在左列地點，由被告交付約定之甲基安非他命予陳昶宏。 謝玉婷販賣第二級毒品，處有期徒刑柒年陸月。扣案如附表三編號9至11所示之物沒收。未扣案之犯罪所得新臺幣伍仟元沒收，如全部或一部不能沒收或不宜執行沒收時，追徵其價額。   本案租屋處     證據資料 ⒈被告羈押訊問、原審準備筆錄（第15453號偵卷一第188-189頁；訴卷一第223頁） ⒉證人陳昶宏偵訊、原審審理筆錄（第15453號偵卷一第546-547頁；訴卷二第260-270頁） ⒊被告之帳冊資料（第15453號偵卷一第477頁）    6 陳昶宏 106年1月28日 0元 (原判決誤載為16,100元，逕予更正) 被告與陳昶宏以微信通訊軟體聯繫，雙方約定毒品交易事宜，並達成由陳昶宏以16,100元之代價，向被告購買甲基安非他命1兩之合意。雙方遂於左列時間，在左列地點，由被告交付約定之甲基安非他命予陳昶宏（價款尚未給付）。 謝玉婷販賣第二級毒品，處有期徒刑柒年捌月。扣案如附表三編號9至11所示之物沒收。   本案租屋處     證據資料 ⒈被告羈押訊問、原審準備筆錄（第15453號偵卷一第188-189頁；訴卷一第223頁） ⒉證人陳昶宏警詢、偵訊、原審證述筆錄（第15453號偵卷一第427、547頁；訴卷二第260-270頁） ⒊被告之帳冊資料（第15453號偵卷一第479頁）    7 陳昶宏 106年1月30日 0元 被告與陳昶宏以微信通訊軟體聯繫，雙方約定毒品交易事宜，並達成由陳昶宏以10,000元之代價，向被告購買甲基安非他命1兩之合意。雙方遂於左列時間，在左列地點，由被告交付約定之甲基安非他命予陳昶宏。 謝玉婷販賣第二級毒品，處有期徒刑柒年捌月。扣案如附表三編號9至11所示之物沒收。   本案租屋處     證據資料 ⒈被告羈押訊問、原審準備筆錄（第15453號偵卷一第188-189頁；訴卷一第223頁） ⒉證人陳昶宏偵訊、原審審理筆錄（第15453號偵卷一第547頁、訴卷二第260-270頁） ⒊被告之帳冊資料（第15453號偵卷一第481頁）    8 陳昶宏 106年2月4日 0元 被告與陳昶宏以微信通訊軟體聯繫，雙方約定毒品交易事宜，並達成由陳昶宏以9,000元之代價，向被告購買第三級毒品愷他命15公克及含有第三級毒品成分咖啡包1包之合意。雙方遂於左列時間，在左列地點，由被告交付約定之愷他命及含有第三級毒品成分之咖啡包予陳昶宏。 謝玉婷販賣第三級毒品，處有期徒刑柒年陸月。扣案如附表三編號9至11所示之物沒收。    本案租屋處   （本院判決） 謝玉婷販賣第三級毒品，處有期徒刑柒年陸月。 扣案如附表三編號9至11所示之物沒收。   證據資料 ⒈被告羈押訊問、原審準備筆錄（第15453號偵卷一第188-189頁；訴卷一第223頁） ⒉證人陳昶宏偵訊、原審審理筆錄（第15453號偵卷一第547頁；訴卷二第260-270頁） ⒊被告之帳冊資料（第15453號偵卷一第487頁）    9 陳昶宏 106年2月11日 10,000元 被告與陳昶宏以微信通訊軟體聯繫，雙方約定毒品交易事宜，並達成由陳昶宏以10,000元之代價，向被告購買甲基安非他命1兩之合意。雙方遂於左列時間，在左列地點，由被告交付約定之甲基安非他命予陳昶宏。 謝玉婷販賣第二級毒品，處有期徒刑柒年捌月。扣案如附表三編號9至11所示之物沒收。未扣案之犯罪所得新臺幣壹萬元沒收，如全部或一部不能沒收或不宜執行沒收時，追徵其價額。   本案租屋處     證據資料 ⒈被告羈押訊問、原審準備筆錄（第15453號偵卷一第188-189頁；訴卷一第223頁） ⒉證人陳昶宏偵訊、原審審理筆錄（第15453號偵卷一第547頁；訴卷二第260-270頁） ⒊被告之帳冊資料（第15453號偵卷一第495頁）    10 陳昶宏 106年2月23日 0元 被告與陳昶宏以微信通訊軟體聯繫，雙方約定毒品交易事宜，並達成由陳昶宏分別以700元、10,000元之代價，向被告各購買愷他命1公克、甲基安非他命1兩之合意。雙方遂於左列時間，在左列地點，由被告交付約定之愷他命、甲基安非他命予陳昶宏。 謝玉婷販賣第二級毒品，處有期徒刑柒年捌月。扣案如附表三編號9至11所示之物沒收。   本案租屋處     證據資料 ⒈被告羈押訊問、原審準備筆錄（第15453號偵卷一第188-189頁；訴卷一第223頁） ⒉證人陳昶宏偵訊、原審審理筆錄（第15453號偵卷一第547頁；訴卷二第260-270頁） ⒊被告之帳冊資料（第15453號偵卷一第507頁）    11 陳昶宏 106年2月28日 55,000元 被告與陳昶宏以微信通訊軟體聯繫，雙方約定毒品交易事宜，並達成由陳昶宏以65,000元之代價，向被告購買甲基安非他命8兩之合意。雙方遂於左列時間，在左列地點，由被告交付約定之甲基安非他命予陳昶宏。 謝玉婷販賣第二級毒品，處有期徒刑捌年陸月。扣案如附表三編號9至11所示之物沒收。未扣案之犯罪所得新臺幣伍萬伍仟元沒收，如全部或一部不能沒收或不宜執行沒收時，追徵其價額。   本案租屋處樓下全家便利超商     證據資料 ⒈被告羈押訊問、原審準備筆錄（第15453號偵卷一第188-189頁；訴卷一第223頁） ⒉證人陳昶宏偵訊、原審證述筆錄（第15453號偵卷一第547頁；訴卷二第260-270頁） ⒊被告之帳冊資料（第15453號偵卷一第509頁）    12 陳昶宏 106年3月1日 10,000元 被告與陳昶宏以微信通訊軟體聯繫，雙方約定毒品交易事宜，並達成由陳昶宏以20,000元之代價，向被告購買甲基安非他命2兩之合意。雙方遂於左列時間，在左列地點，由被告交付約定之甲基安非他命予陳昶宏。 謝玉婷販賣第二級毒品，處有期徒刑柒年捌月。扣案如附表三編號9至11所示之物沒收。未扣案之犯罪所得新臺幣壹萬元沒收，如全部或一部不能沒收或不宜執行沒收時，追徵其價額。   本案租屋處     證據資料 ⒈被告羈押訊問、原審準備筆錄（第15453號偵卷一第188-189頁；訴卷一第223頁） ⒉證人陳昶宏偵訊、原審審理筆錄（第15453號偵卷一第548頁；訴卷二第260-270頁） ⒊被告之帳冊資料（第15453號偵卷一第511頁）    13 邱昱成 (綽號「阿家」) 106年3月初 125,000元 被告與邱昱成以通訊軟體微信或LINE聯繫，雙方約定毒品交易事宜，並達成由邱昱成以125,000元之代價，向被告購買甲基安非他命500公克之合意。雙方遂於左列時間，在左列地點，由被告交付約定之甲基安非他命予邱昱成。 謝玉婷販賣第二級毒品，處有期徒刑捌年拾月。扣案如附表三編號10至11所示之物沒收。未扣案之犯罪所得新臺幣拾貳萬伍仟元沒收，如全部或一部不能沒收或不宜執行沒收時，追徵其價額。   邱昱成在新北市○○區○○路000巷00弄0號3樓之住處     證據資料 ⒈被告羈押訊問、原審準備筆錄（第15453號偵卷一第188-189頁；訴卷一第223頁） ⒉證人即購毒者邱昱成本院審理筆錄（本院卷318-323頁）    14 邱昱成 106年3月底 200,000元 被告與邱昱成以通訊軟體微信或LINE聯繫，雙方約定毒品交易事宜，並達成由邱昱成以200,000元（起訴書附表1編號14誤載「16萬元」，應予更正）之代價，向被告購買甲基安非他命750公克、MDMA（即俗稱搖頭丸）100顆之合意。雙方遂於左列時間，在左列地點，由被告交付約定之甲基安非他命、搖頭丸予邱昱成。 謝玉婷販賣第二級毒品，處有期徒刑玖年貳月。扣案如附表三編號10至11所示之物沒收。未扣案之犯罪所得新臺幣貳拾萬元沒收，如全部或一部不能沒收或不宜執行沒收時，追徵其價額。   邱昱成在上開住處     證據資料 同編號13「證據資料」欄    15 邱昱成 106年4月6日 160,000元 被告與邱昱成以通訊軟體微信或LINE聯繫，雙方約定毒品交易事宜，並達成由邱昱成以160,000元之代價，向被告購買甲基安非他命250公克、MDMA（即俗稱搖頭丸）100顆之合意。雙方遂於左列時間，在左列地點，由被告交付約定之甲基安非他命、搖頭丸予邱昱成。 謝玉婷販賣第二級毒品，處有期徒刑玖年。扣案如附表三編號10至11所示之物沒收。未扣案之犯罪所得新臺幣拾陸萬元沒收，如全部或一部不能沒收或不宜執行沒收時，追徵其價額。   邱昱成在上開住處     證據資料 ⒈被告羈押訊問、原審準備筆錄（第15453號偵卷一第188-189頁；訴卷一第223頁） ⒉證人邱昱成與被告（暱稱「姐姐」）通訊軟體微信對話紀錄擷圖（編號2-13）（第15453號偵卷一第39-42頁） ⒊證人邱昱成本院審理筆錄（本院卷318-323頁）    17 陳昶宏 106年4月9日 3,000元 被告與陳昶宏以微信通訊軟體聯繫，雙方約定毒品交易事宜，並達成由陳昶宏以3,000元之代價，向被告購買甲基安非他命6公克之合意。雙方遂於左列時間，在左列地點，由被告交付約定之甲基安非他命予陳昶宏。 謝玉婷販賣第二級毒品，處有期徒刑柒年肆月。扣案如附表三編號9至11所示之物沒收。未扣案之犯罪所得新臺幣參仟元沒收，如全部或一部不能沒收或不宜執行沒收時，追徵其價額。   本案租屋處     證據資料 ⒈被告羈押訊問、原審準備筆錄（第15453號偵卷一第188-189頁；訴卷一第223頁） ⒉證人陳昶宏偵訊、原審審理筆錄（第15453號偵卷一第548頁；訴卷二第260-270頁） ⒊被告之帳冊資料（第15453號偵卷一第513頁）    18 陳昶宏 106年4月17日 7,000元 被告與陳昶宏以微信通訊軟體聯繫，雙方約定毒品交易事宜，並達成由陳昶宏以7,000元之代價，向被告購買甲基安非他命半兩之合意。雙方遂於左列時間，在左列地點，由被告交付約定之甲基安非他命予陳昶宏，由陳昶宏如數交付款項予被告。 謝玉婷販賣第二級毒品，處有期徒刑柒年陸月。扣案如附表三編號9至11所示之物沒收。未扣案之犯罪所得新臺幣柒仟元沒收，如全部或一部不能沒收或不宜執行沒收時，追徵其價額。   本案租屋處     證據資料 ⒈被告羈押訊問、原審準備筆錄（第15453號偵卷一第188-189頁；訴卷一第223頁） ⒉證人陳昶宏偵訊、原審審理筆錄（第15453號偵卷一第548頁；訴卷二第260-270頁） ⒊被告之帳冊資料（第15453號偵卷一第517頁）    19 陳昶宏 106年4月22日 8,000元 被告與陳昶宏以微信通訊軟體聯繫，雙方約定毒品交易事宜，並達成由陳昶宏以8,000元之代價，向被告購買甲基安非他命半兩之合意。雙方遂於左列時間，在左列地點，由被告交付約定之甲基安非他命予陳昶宏，由陳昶宏如數交付款項予被告。 謝玉婷販賣第二級毒品，處有期徒刑柒年陸月。扣案如附表二編號3、4、6、8至11所示之物均沒收銷燬；扣案如附表三編號9至11所示之物沒收。未扣案之犯罪所得新臺幣捌仟元沒收，如全部或一部不能沒收或不宜執行沒收時，追徵其價額。   本案租屋處   （本院判決） 謝玉婷販賣第二級毒品，處有期徒刑柒年陸月。 扣案如附表二編號6、8至10所示之物均沒收銷燬；扣案如附表三編號9至11所示之物沒收。未扣案之犯罪所得新臺幣捌仟元沒收，於全部或一部不能沒收或不宜執行沒收時，追徵其價額。  證據資料 ⒈被告羈押訊問、原審準備筆錄（第15453號偵卷一第188-189頁；訴卷一第223頁） ⒉證人陳昶宏偵訊、原審審理筆錄（第15453號偵卷一第548頁；訴卷二第260-270頁） ⒊被告之帳冊資料（第15453號偵卷一第519頁）    

附表二：
編號 扣案物名稱及數量 鑑定結果 鑑定出處 沒收（銷燬） 1 公雞圖案藍綠色圓形藥錠2 包共137顆（即搜索本案租屋處之扣押物品目錄表編號4 、5 ）----------------（此與起訴書附表2 編號11相同，後者係重複列載） 驗前總淨重：40.90 公克驗餘總淨重：40.28 公克檢出： 一、第二級毒品4-甲氧基安非他命（即PMA ，純度約22％，驗前純質淨重約8.99公克）（起訴書附表2 編號1 誤載為「純質淨重3.27公克」） 二、微量第二級毒品甲氧基甲基安非他命 三、第三級毒品3,4-亞甲基雙氧苯基乙基胺戊酮（純度約8 ％、驗前純質淨重約3.27公克，此於106 年8 月28日始經行政院公告列管為第三級毒品，故本案查獲時尚非屬毒品條例列管之毒品） 一、刑事警察局106 年11月7 日刑鑑字第1060099654號鑑定書（第15453號偵卷二第19至21頁） 二、臺北榮總106年7 月11日北榮毒鑑字第C0000000號毒品成分鑑定書㈦（第15453號偵卷二第35頁） 沒收銷燬  公雞圖案深綠色圓形藥錠1 包共94顆（即搜索本案租屋處之扣押物品目錄表編號3 ） ----------------（此與起訴書附表2 編號12相同，後者係重複列載） 驗前總淨重：27.49 公克驗餘總淨重：26.91 公克檢出： 一、第二級毒品4-甲氧基安非他命（即PMA ，純度約23％，驗前純質淨重約6.32公克） 二、微量第二級毒品甲氧基甲基安非他命 三、微量第三級毒品氯甲基卡西酮 四、微量第三級毒品3,4-亞甲基雙氧苯基乙基胺戊酮（此於106 年8 月28日始經行政院公告列管為第三級毒品，故本案查獲時尚非屬毒品條例列管之毒品）   2 淺土黃色晶體1 包（即搜索本案租屋處之扣押物品目錄表編號28） 毛重：1.7173公克淨重：1.1235公克驗餘淨重：0.0747公克檢出： 一、第三級毒品氯甲基卡西酮，驗餘淨重0.0747公克 二、第三級毒品愷他命（純度0.13％、純質淨重0.0015公克） 一、臺北榮總106 年7 月11日北榮毒鑑字第C0000000號毒品成分鑑定書㈠（第15453號偵卷第23頁） 二、臺北榮總106 年7 月11日北榮毒鑑字第C0000000-Q號毒品純度鑑定書㈠（第15453號偵卷二第41頁） 不予沒收 3 土黃色粉末1 包（即搜索本案租屋處之扣押物品目錄表編號33） 毛重：8.4342公克淨重：7.5174公克驗餘淨重：5.4176公克（起訴書附表2編號3 誤載為「3.18公克」）檢出： 一、第二級毒品3,4-亞甲基雙氧甲基安非他命（即MDMA） 二、第三級毒品愷他命（純度0.14％、純質淨重0.0105公克） 三、第三級毒品芬納西泮 四、第三級毒品3,4-亞甲基雙氧苯基乙基胺戊酮（此於106 年8 月28日始經行政院公告列管為第三級毒品，故本案查獲時尚非屬毒品條例列管之毒品） 一、臺北榮總106 年7 月11日北榮毒鑑字第C0000000號毒品成分鑑定書㈡（第15453號偵卷二第25頁） 二、臺北榮總106 年7 月11日北榮毒鑑字第C0000000-Q號毒品純度鑑定書㈠（第15453偵卷二第41頁） 沒收銷燬 4 土黃色粉末放置在玻璃保鮮盒內（即搜索本案租屋處之扣押物品目錄表編號34） 淨重：4.6956公克（自保鮮盒內取出）驗餘淨重：2.6062公克檢出： 一、第二級毒品3,4-亞甲基雙氧甲基安非他命（即MDMA） 二、第三級毒品愷他命（純度1.81％、純質淨重0.0850公克） 三、第三級毒品芬納西泮 四、第三級毒品3,4-亞甲基雙氧苯基乙基胺戊酮（此於106 年8 月28日始經行政院公告列管為第三級毒品，故本案查獲時尚非屬毒品條例列管之毒品） 一、臺北榮總106 年7 月11日北榮毒鑑字第C0000000號毒品成分鑑定書㈡（第15453號偵卷二第25頁） 二、臺北榮總106 年7 月11日北榮毒鑑字第C0000000-Q號毒品純度鑑定書㈡（第15453號偵卷二第43頁） 沒收銷燬 5 白色或透明晶體1包（即搜索本案租屋處之扣押物品目錄表編號21 ） 毛重：0.6421公克淨重：0.3868公克驗餘淨重：0.3646公克檢出：第三級毒品愷他命（純度99.9％、純質淨重0.3864公克） 一、臺北榮總106 年7 月11日北榮毒鑑字第C0000000號毒品成分鑑定書㈣（第15453號偵卷二第29頁） 二、臺北榮總106 年7 月11日北榮毒鑑字第C0000000-Q號毒品純度鑑定書㈡（第15453號偵卷二第43頁） 不予沒收 6 白色或透明晶體1包（即搜索本案租屋處之扣押物品目錄表編號22 ） 毛重：0.4880公克淨重：0.0900公克驗餘淨重：0.0746公克檢出：第二級毒品甲基安非他命（純度99.9％、純質淨重0.0899公克） 一、臺北榮總106 年7 月11日北榮毒鑑字第C0000000號毒品成分鑑定書㈣（第15453號偵卷二第29頁） 二、臺北榮總106 年7 月11日北榮毒鑑字第C0000000-Q號毒品純度鑑定書㈢（第15453號偵卷二第45頁） 沒收銷燬 7 白色或透明晶體1瓶（即搜索本案租屋處之扣押物品目錄表編號23） 毛重：1.8259公克淨重：0.5843公克驗餘淨重：0.0325公克檢出：第三級毒品愷他命 臺北榮總106 年7 月11日北榮毒鑑字第C0000000號毒品成分鑑定書㈣（第15453號偵卷二第29頁） 不予沒收 8 白色或透明晶體1包（即搜索本案租屋處之扣押物品目錄表編號52） 毛重：0.9983公克淨重：0.3542公克驗餘淨重：0.3338公克檢出：第二級毒品甲基安非他命（純度96.8％、純質淨重0.3429公克） 一、臺北榮總106 年7 月11日北榮毒鑑字第C0000000號毒品成分鑑定書㈤（第15453號偵卷二第31頁） 二、臺北榮總106 年7 月11日北榮毒鑑字第C0000000-Q號毒品純度鑑定書㈢（第15453號偵卷二第45頁） 沒收銷燬 9 白色或透明晶體2包（即搜索本案租屋處之扣押物品目錄表編號1、20） 毛重：36.7102 公克淨重：34.9005 公克驗餘淨重：34.8425 公克檢出：第二級毒品甲基安非他命（純度99.9％、純質淨重34.8656 公克） 一、臺北榮總106 年7 月11日北榮毒鑑字第C0000000號毒品成分鑑定書㈥（第15453號偵卷二第33頁） 二、臺北榮總106 年7 月11日北榮毒鑑字第C0000000-Q號毒品純度鑑定書㈣（第15453號偵卷二第47頁） 沒收銷燬 10 白色或透明晶體2包（即搜索本案租屋處之扣押物品目錄表編號2、19 ） 毛重：20.7249 公克淨重：17.3790 公克驗餘淨重：17.3355 公克檢出：第二級毒品甲基安非他命（純度99.9％、純質淨重17.3616 公克） 一、臺北榮總106 年7 月11日北榮毒鑑字第C0000000號毒品成分鑑定書㈥（第15453號偵卷二第33頁） 二、臺北榮總106 年7 月11日北榮毒鑑字第C0000000-Q號毒品純度鑑定書㈣（第15453號偵卷二第47頁） 沒收銷燬 11 一面英文字母U 字樣另一面撥半刻痕之梅片5 顆（即搜索本案租屋處之扣押物品目錄表編號24） 毛重：5.4505公克淨重：5.0810公克驗餘淨重：3.1690公克檢出： 一、第二級毒品甲基安非他命（純度0.42％、純質淨重0.0213公克） 二、第三級毒品硝甲西泮（純度0.48％、純質淨重0.0244公克） 一、臺北榮總106 年7 月11日北榮毒鑑字第C0000000號毒品成分鑑定書㈦（第15453號偵卷二第35頁） 二、臺北榮總106 年7 月11日北榮毒鑑字第C0000000-Q號毒品純度鑑定書㈤、㈥（第15453號偵卷二第49、51頁） 沒收銷燬 12 日本鬼洗品牌牛仔褲標誌圖案黑色包裝袋咖啡包7 包（即搜索本案租屋處之扣押物品目錄表編號6 至12） 毛重：24.3933公克淨重：14.0595公克驗餘淨重：13.5427公克檢出： 一、第三級毒品4-甲基甲基卡西酮 二、第三級毒品3,4-亞甲基雙氧苯基乙基胺戊酮（此於106 年8 月28日始經行政院公告列管為第三級毒品，故本案查獲時尚非屬毒品條例列管之毒品） 臺北榮總106 年7 月11日北榮毒鑑字第C0000000號毒品成分鑑定書㈧（第15453號偵卷二第37頁） 不予沒收 13 黑色小惡魔亮金色包裝袋咖啡包4 包（即搜索本案租屋處之扣押物品目錄表編號13至16） 毛重：38.2266公克淨重：32.8586公克驗餘淨重：32.3542公克檢出： 一、第三級毒品4-甲基甲基卡西酮 二、第三級毒品3,4-亞甲基雙氧苯基乙基胺戊酮（此於106 年8 月28日始經行政院公告列管為第三級毒品，故本案查獲時尚非屬毒品條例列管之毒品） 臺北榮總106 年7 月11日北榮毒鑑字第C0000000號毒品成分鑑定書㈧（第15453號偵卷二第37頁） 不予沒收 14 玫瑰金色包裝袋咖啡包1 包（即搜索本案租屋處之扣押物品目錄表編號17） 毛重：8.3985公克淨重：7.1713公克驗餘淨重：6.6022公克檢出：第三級毒品4-甲基甲基卡西酮 臺北榮民總醫院106 年7 月11日北榮毒鑑字第C0000000號毒品成分鑑定書㈧（第15453號偵卷二第37頁） 不予沒收 15 銀紅色包裝橘色錠劑27顆（即搜索本案租屋處之扣押物品目錄表編號18；包裝上字體為深紅色） 淨重：5.0058公克驗餘淨重：3.9918公克檢出：第三級毒品芬納西泮 一、臺北榮民總醫院106 年7 月11日北榮毒鑑字第C0000000號毒品成分鑑定書㈤（第5453號偵卷二第31頁） 二、臺北榮民總醫院106年7 月11日北榮毒鑑字第C0000000-Q號毒品純度鑑定書㈥（第15453號偵卷二第49、51頁） 不予沒收  銀紅色包裝橘色錠劑8 顆（即搜索本案租屋處之扣押物品目錄表編號18；包裝上字體為紅色） 淨重：1.4832公克驗餘淨重：0.9483公克檢出：第三級毒品硝甲西泮（純度2.6％、純質淨重0.0386公克）   16 白色錠劑3 顆及數個碎片（即搜索本案租屋處之扣押物品目錄表編號25、26） 毛重：2.5044公克淨重：1.5660公克驗餘淨重：1.3691公克檢出：第三級毒品氟硝西泮 臺北榮民總醫院106 年7 月11日北榮毒鑑字第C0000000號毒品成分鑑定書㈤（第15453號偵卷二第31頁） 不予沒收 17 一面撥半刻痕及「SK」字樣，另面「207 」數字之白色錠劑7 顆及2 個碎片（即搜索本案租屋處之扣押物品目錄表編號27） 毛重：1.9689公克淨重：1.6273公克驗餘淨重：1.4309公克檢出：第四級毒品阿普唑他 臺北榮民總醫院106 年7 月11日北榮毒鑑字第C0000000號毒品成分鑑定書㈥（第15453號偵卷二第33頁） 不予沒收 18 米黃色晶體1 包（即搜索本案租屋處之扣押物品目錄表編號29） 毛重：1.0664公克淨重：0.3807公克驗餘淨重：0.3791公克檢出：第三級毒品氯甲基卡西酮 臺北榮民總醫院106 年7 月11日北榮毒鑑字第C0000000號毒品成分鑑定書㈠（第15453號偵卷二第23頁） 不予沒收 19 無色透明液體1 瓶（即搜索本案租屋處之扣押物品目錄表編號30） 毛重：43.9040公克淨重：34.3696公克驗餘淨重：33.4316公克檢出：未列管之伽瑪丁內酯 臺北榮民總醫院106 年7 月11日北榮毒鑑字第C0000000號毒品成分鑑定書㈢（第15453號偵卷二第27頁） 不予沒收 20 無色透明液體1 瓶（即搜索本案租屋處之扣押物品目錄表編號31） 毛重：41.6283公克淨重：32.9242公克驗餘淨重：31.8950公克檢出：未列管之伽瑪丁內酯 臺北榮民總醫院106 年7 月11日北榮毒鑑字第C0000000號毒品成分鑑定書㈢（第15453號偵卷二第27頁） 不予沒收 21 無色透明液體1 瓶（即搜索本案租屋處之扣押物品目錄表編號32） 毛重：8.8900公克淨重：4.8766公克驗餘淨重：3.8603公克檢出：未列管之伽瑪丁內酯 臺北榮民總醫院106 年7 月11日北榮毒鑑字第C0000000號毒品成分鑑定書㈢（第15453號偵卷二第27頁） 不予沒收 

附表三：
編號 扣案物名稱及數量 沒收與否 備註 1 毒品吸食器1 個（即搜索本案租屋處之扣押物品目錄表編號35） 與本案無關，不予沒收  2 毒品分裝杓1 個（即搜索本案租屋處之扣押物品目錄表編號37） 與本案無關，不予沒收  3 毒品分裝盒1 個（即搜索本案租屋處之扣押物品目錄表編號38） 與本案無關，不予沒收  4 電子磅秤4 個（即搜索本案租屋處之扣押物品目錄表編號36） 與本案無關，不予沒收  5 毒品研磨盤1 片（即搜索本案租屋處之扣押物品目錄表編號39） 與本案無關，不予沒收  6 毒品研摩卡1 張（即搜索本案租屋處之扣押物品目錄表編號40） 與本案無關，不予沒收  7 毒品分裝袋（塑膠夾鏈袋）1 包（即搜索本案租屋處之扣押物品目錄表編號41） 與本案無關，不予沒收  8 毒咖啡分裝袋2 包（即搜索本案租屋處之扣押物品目錄表編號42） 與本案無關，不予沒收  9 帳冊5 本（即搜索本案租屋處之扣押物品目錄表編號43至47） 沒收 係被告所有，供其販賣毒品所用之物，應依毒品條例第19條第1項規定宣告沒收。 10 玫瑰金色、Iphone 6S 手機1 支（IMEI：000000000000000 ）（即搜索本案租屋處之扣押物品目錄表編號48） 沒收 係被告所有，供其販賣毒品所用之物，應依毒品條例第19條第1項規定宣告沒收。 11 三星手機（無SIM 卡）1 支（即搜索本案租屋處之扣押物品目錄表編號49） 沒收 係被告所有，供其販賣毒品所用之物，應依毒品條例第19條第1項規定宣告沒收。 12 疑似搖頭丸之晶體2 顆（即搜索本案租屋處之扣押物品目錄表編號50） 與本案無關，不予沒收  13 咖啡包原料36包（即搜索本案租屋處之扣押物品目錄表編號51） 與本案無關，不予沒收  14 底火5 顆（即搜索本案租屋處之扣押物品目錄表編號53） 不予沒收 均係口徑0.27吋打釘槍用空包彈，均不具金屬彈頭，認不具殺傷力（出處：內政部警政署刑事警察局106 年6 月20日刑鑑字第1060047415號鑑定書，見第21143號偵卷第71至76頁） 15 火藥1 包（即搜索本案租屋處之扣押物品目錄表編號54） 不予沒收 無證據證明具殺傷力 16 送鑑鋼珠彈6 顆（即搜索本案租屋處之扣押物品目錄表編號55） 不予沒收 出處：新北市政府警察局106 年5 月18日新北警鑑字第1060960606號鑑驗書（第15453號偵卷二第61至65頁）鑑驗結果：認均係金屬彈殼。 17 空氣手槍1支（槍枝管制編號新北鑑0000000000）（即搜索本案租屋處之扣押物品目錄表編號56） 不予沒收 出處：新北市政府警察局106 年5 月18日新北警鑑字第1060960606號鑑驗書（第15453號偵卷二第61至65頁）鑑驗結果：認係氣體動力式槍枝，以拋棄式12g 二氧化碳鋼瓶內氣體為發射動力，經以金屬彈丸測試3 次，其中彈丸（直徑5.97mm、重量0.88g ）最大發射速度為89公尺/ 秒，計算其動能約3.5 焦耳，換算其單位面積動能為12焦耳/ 平方公分。（按未達20焦耳/ 平方公分、足以穿入人體皮肉層之殺傷力標準-見上開鑑驗書之「相關說明」欄所示） 18 鋼珠1包、CO2 鋼瓶1支（即搜索本案租屋處之扣押物品目錄表編號57、58 ） 不予沒收 無證據證明係違禁物。 19 手槍1支（槍枝管制編號0000000000，含彈匣1 個）（即搜索本案汽車之扣押物品目錄表編號1 ） 沒收 出處：刑事警察局106 年6 月20日刑鑑字第1060047415號鑑定書（第21143號偵卷第71至76頁）鑑定結果：認係改造手槍，由仿半自動手槍製造之槍枝，換裝土造金屬槍管而成，擊發功能正常，可供擊發適用子彈使用，認具殺傷力。諭知沒收之依據：刑法第38條第1 項規定。 20 子彈10顆（即搜索本案汽車之扣押物品目錄表編號2 ） 左列子彈均經試射，業已喪失子彈之作用與性質，不予宣告沒收。 出處：刑事警察局106 年6 月20日刑鑑字第1060047415 號鑑定書、109 年2 月7 日刑鑑字第1090009681 號函（見偵21143 卷第71至76頁；訴字卷二第133頁）鑑定結果： ㈠、4 顆，認均係口徑9mm 制式子彈，均經試射，均可擊發，認具殺傷力。 ㈡、1 顆，認係口徑9mm 制式子彈，底火皿發現有撞擊痕跡，且彈頭有陷落情形，經試射，雖可擊發，惟發射動能不足，認不具殺傷力。 ㈢、5 顆，認均係非制式子彈，由金屬彈殼組合直徑9.0 ±0.5mm 金屬彈頭而成，均經試射，2 顆可擊發，認具殺傷力；1 顆，雖可擊發，惟發射動能不足，認不具殺傷力；2 顆，均無法擊發，認不具殺傷力。 

附表四：宣告刑及沒收
編號 犯罪事實 本院判決 沒收 1 犯罪事實欄一 即原判決事實欄一之㈠ 各如附表一主文欄所示 如附表一主文欄所示之沒收（銷燬）。 2 犯罪事實欄二之㈠ 即原判決事實欄一之㈡ 謝玉婷犯非法持有可發射子彈具殺傷力之槍枝罪，處有期徒刑叁年陸月，併科罰金新臺幣柒萬元，罰金如易服勞役，以新臺幣壹仟元折算壹日。 扣案如附表三編號19所示之物沒收。 3 犯罪事實欄二之㈡ 即原判決事實欄一之㈢ 謝玉婷持有第二級毒品，處有期徒刑肆月，如易科罰金，以新臺幣壹仟元折算壹日。 扣案如附表二編號1 、3、4、11所示之物均沒收銷燬。